RIDHO SYAPUTRA

- Jl. Jatimakmur No.79 Pondok Gede, Bekasi
- 0878 8430 6940 (Whatsapp) 0851 5720 8842 (Telp)



- Syahputraridho3@gmail.com
- ridhos10.github.io

Profile

Saya Ridho Syaputra, seorang lulusan SMK Teknik Komputer Jaringan yang berusia 22 tahun. Saya memiliki prinsip kesetiaan, kejujuran, dan tanggung jawab yang tinggi dalam setiap tugas yang saya emban. Dengan jiwa penolong dan rasa ingin tahu yang besar, saya selalu siap untuk belajar dan berkontribusi dalam lingkungan kerja. Selain itu, saya menjaga diri dengan tidak merokok, tidak memiliki tato atau tindik, serta tidak mengonsumsi alkohol.

Education

SMK Negeri 4 Kota Bekasi Teknik Komputer dan Jaringan

2017 - 2020

Skills

Microsoft Office
MikroTik Configuration
Web Development
Computer Skills
Graphic Design Skills
Server Management

Work Experience

IT Support Intern

PT. WIJAYA KARYA REKAYASA KONSTRUSKSI / 2019

Sebagai IT Support Intern, saya memberikan dukungan teknis kepada pengguna perusahaan melalui instalasi, konfigurasi, dan pemeliharaan perangkat keras dan perangkat lunak.

Technical Support Specialist

PT. Perdana Global Internet / 2020 - 2021

Sebagai Teknisi Support ISP, saya melakukan instalasi, konfigurasi, dan pemeliharaan router MikroTik untuk mendukung layanan internet. Saya juga menangani penyelesaian masalah jaringan dan memberikan dukungan teknis kepada pelanggan dalam mengatasi masalah koneksi atau konfigurasi.

Crew Store

Gamer Village / 2021 - 2023

Sebagai Crew Store, saya bertanggung jawab atas operasi toko, termasuk menyediakan makanan, minuman, menjaga kebersihan, dan melakukan troubleshooting perangkat. Saya memastikan pelayanan pelanggan yang baik sambil menjaga kelancaran operasional.

Certification

- TOEIC dan TOEFL
- Photoshop dan Wordpress by Ruang Guru
- Computer Hardware Basics by Cisco
- Network Addressing and Basic Troubleshooting by Cisco
- Operating system basic by Cisco
- Network Support and Security by Cisco